【裁判字號】    97,交易,36
【裁判日期】    970725
【裁判案由】    過失致死
【裁判全文】
臺灣新竹地方法院刑事判決              97年度交易字第36號
公  訴  人  臺灣新竹地方法院檢察署檢察官
被      告  甲○○
上列被告因過失致死案件，經檢察官提起公訴（97年度偵字第
1151號），本院改依簡式審判程序，並判決如下：
    主  文
甲○○犯過失致人於死罪，處有期徒刑陸月，如易科罰金，以新
臺幣壹仟元折算壹日。
    事  實
一、甲○○原為依法考照合格之汽車駕駛人，惟其駕駛執照於民
    國93年間因另案犯肇事逃逸案件而遭主管機關依法吊銷，竟
    仍於96年5月28日晚上9時10分許，無駕駛執照而駕駛車牌號
    碼5081-FU號自用小客車，從新竹縣竹北市○○路○段由西往
    東方向行駛，於行經該路段150巷之設有閃光黃燈號誌之巷
    口欲左轉駛入該巷內時，原應注意車前狀況，並隨時採取必
    要安全措施，以避免危險之發生，並應注意汽車行駛至交岔
    路口，轉彎車應讓直行車先行，而依當時天氣晴、夜間有照
    明、乾燥柏油路面，道路無缺陷、無障礙物、視距良好，客
    觀上並無不能注意之情事，竟疏未注意車前狀況，適有乙○
    ○騎乘車牌號碼PVD-653號重型機車，沿鳳岡路2段由東往西
    方向駛來，亦疏未注意行經閃光黃燈號誌路口應減速慢行小
    心通過，2車因而在上開巷口發生撞擊，致乙○○因此人車
    倒地，受有嚴重頭部外傷併急性硬腦膜下出血、腦出血、
    右側脛骨骨折及左側踝骨骨折等傷害，經送往新竹縣竹北市
    東元綜合醫院再轉送桃園林口長庚紀念醫院急救後，延至同
    年7月31日上午6時20分許不治死亡。而甲○○於車禍發生後
    ，在未被有偵查犯罪職權之機關或公務員查知為犯人前，主
    動向到場處理車禍之員警表明為肇事者及願受裁判之意。
二、案經乙○○之姐姐丙○告訴，並由臺灣新竹地方法院檢察署
    檢察官據報相驗後主動偵查起訴。
    理  由
一、本件被告甲○○所犯過失致死罪，非死刑、無期徒刑、最輕
    本刑為3年以上有期徒刑之罪，或高等法院管轄第一審之案
    件，被告於本院準備程序進行中，就被訴事實為有罪之陳述
    ，經本院合議庭認合於修正後刑事訴訟法第273條之1第1項
    之規定，裁定進行簡式審判程序，合先敘明。
二、認定犯罪事實所憑之證據及理由：
（一）被告甲○○於警詢及偵查中、本院準備程序、簡式審理程
      序訊問時，對於在上揭時、地無照駕駛上開自小客車肇事
      ，致使被害人乙○○傷重死亡等情節均坦白承認。
（二）告訴人丙○於偵查中之指訴。
（三）臺灣新竹地方法院檢察署檢察官相驗屍體證明書及驗斷書
      、勘驗筆錄、車禍現場相片9紙、道路交通事故調查報告
      表（一）（二）、道路交通事故現場圖等件，足資佐證。
（四）按汽車行駛時，駕駛人應注意車前狀況，並隨時採取必要
      之安全措施；次按汽車行駛至交岔路口，轉彎車應讓直行
      車先行，道路交通安全規則第94條第3項、第102條第1項
      第7款分別定有明文，被告駕車自應注意上開規定。查本
      件案發時間雖係晚上，然當時天候晴，乾燥柏油道路，道
      路並無缺陷或障礙物，視距良好，客觀上並無不能注意之
      情形，被告仍疏未注意車前狀況及應讓直行車先行，致撞
      擊對向由被害人乙○○所騎乘之上開機車，其自有過失，
      被害人乙○○因此受有嚴重頭部外傷、急性硬膜下出血及
      腦出血而死亡之結果，亦經臺灣新竹地方法院檢察署檢察
      官督同法醫師相驗屬實，是本件被害人死亡確因被告之過
      失所致，被告之過失行為與被害人乙○○之死亡結果間，
      具有相當因果關係。又被害人乙○○騎乘上開機車經過閃
      光黃燈號誌路口未減速慢行，雖為本件車禍之肇事次因（
      參卷附臺灣省竹苗區車輛行車事故鑑定委員會96年10月17
      日鑑定意見書），亦有過失，然此仍不影響被告上開過失
      責任之成立。從而，本件事證明確，被告犯行堪予認定，
      應依法論科。
三、論罪科刑之理由：
（一）核被告所為，係犯刑法第276條第1項之過失致死罪。
（二）被告無駕駛執照駕車因而致被害人死亡，依法應負刑事過
      失致人於死罪責，應依道路交通管理處罰條例第86條第1
      項規定，就其過失致死罪部分加重其刑。
（三）被告於過失致死犯行未被發覺前，在事故現場等候，於警
      員到場時表明為肇事者而自願接受裁判，為被告所陳明，
      並有96年7月22日調查筆錄一件（見96年度相字第443號相
      驗卷第10至12頁）附卷可稽，得依刑法第62條前段關於自
      首之規定，減輕其刑，並依法先加重後減輕之。
（四）爰審酌被告前於93年間亦曾因駕車肇事，遭本院判處徒刑
      確定在案，竟仍不知警惕，無視法令而於駕駛執照遭吊銷
      後仍違規駕駛汽車上路，復因一時疏忽以致肇事，使被害
      人因此喪失寶貴生命，被害人家屬因此喪失至親，所為造
      成無可彌補之後果，其犯罪後雖坦承犯行，惟因目前失業
      中無經濟收入而迄未與被害人家屬達成和解，及其過失程
      度等一切情狀，量處如主文所示之刑，並諭知易科罰金之
      折算標準。
四、適用之法律：
（一）刑事訴訟法第273條之1第1項、第299條第1項前段。
（二）刑法第276條第1項、第62條前段、第41條第1項。
（三）道路交通管理處罰條例第86條第1項。
本案經檢察官陳麗芬到庭執行職務。
中    華    民    國    97    年    7     月    25    日
                       交通法庭  法  官  魏瑞紅
以上正本證明與原本無異。
如不服本判決應於收受本判決後10日內向本院提出上訴書狀，上
訴書狀應敘述具體理由。上訴書狀未敘述上訴理由者，應於上訴
期間屆滿後20日內補提理由書狀於本院 (均須按他造當事人之人
數附繕本 )「切勿逕送上級法院」。
中    華    民    國    97    年    7     月    25    日
                                 書記官  吳月華
附錄本案論罪科刑法條全文：
刑法第276條第1項：
因過失致人於死者，處2年以下有期徒刑、拘役或2千元以下罰金
。


司法院資訊處製作；財團法人民間司法改革基金會備份。
